臺灣新竹地方法院刑事裁定
　111年度秩抗字第3號
抗  告  人  
即被移送人  陳芃宇



上列抗告人即被移送人因違反社會秩序維護法案件，不服本院簡
易庭民國111年10月26日所為111年度竹秩字第40號第一審裁定，
提起抗告，本院管轄之第二審普通庭裁定如下：
    主  文
抗告駁回。 
    理  由
一、原裁定裁罰部分意旨略以：抗告人即被移送人陳芃宇因與被
    害人呂學樓(抗告人姨丈)有遺產糾紛，於民國111年6月23日
    23時54分許，前往被害人位於新竹市○○區○○路000巷00號之
    住處丟擲雞蛋滋擾住戶，爰依社會秩序維護法第68條第2款
    之規定，裁處被移送人罰鍰新臺幣（下同）4,000元。
二、抗告意旨略以：伊是因為母親生病需要醫療費用，需錢孔急
    無計可施之下，不得已選擇了最溫和的丟雞蛋，但卻被阿姨
    放大看待，難道阿姨欠錢卻可以逍遙法外，真的是惡人先告
    狀云云。
三、按藉端滋擾住戶、工廠、公司行號、公共場所或公眾得出入
    之場所者，處3日以下拘留或1萬2,000元以下罰鍰，社會秩
    序維護法第68條第2款定有明文。而「藉端滋擾」行為之成
    立與否，並不以行為人有無正當理由而有異，即不因藉端滋
    擾住戶之行為人與受其滋擾之住戶間有無其他糾紛存在而異
    其認定，祇須行為人主觀上出於滋擾住戶故意，藉特定事端
    擴大發揮，而為達到干擾該住戶結果之滋擾行為，即足當之
    。
四、經查：
　㈠抗告人有於上述時地，藉口為母爭執遺產，朝被害人住處門
    口扔擲雞蛋等情，業經抗告人於原審訊問時坦承不諱(原審
    卷第77至78頁)，並有證人呂東燐於警詢時之指述(原審卷第
    9至17頁、第21至25頁)、監視器錄影畫面翻拍照片5張(原審
    卷第47至51頁)在卷可參。而抗告人丟擲雞蛋之行為造成被
    害人住處門口沾滿蛋液且蛋殼散落，驚擾住居其內之被害人
    及其家屬，且勢必擾及附近住戶之安寧秩序，已逾越一般社
    會大眾觀念中容許之合理範圍，是抗告人藉端滋擾住戶之行
    為，已臻明確。
　㈡抗告意旨雖認係因被害人及阿姨侵占遺產，抗告人心有不甘
    才到被害人住處丟雞蛋云云，然縱有上開糾紛，抗告人也應
    循適當途徑合法解決，與抗告人本案所涉違反社會秩序維護
    法第68條第2款之行為並無關聯，亦無由此正當化其違法之
    滋擾行為，抗告人前詞所辯，實非可採。
　㈢綜上所述，抗告人既有社會秩序維護法第68條第2款藉端滋擾
    住戶之事實，原審依此裁處抗告人罰鍰，經核認事用法均無
    不合，裁罰亦屬妥適，抗告人指摘原裁定不當，為無理由，
    應予駁回。
五、據上論斷，依社會秩序維護法第58條、第92條，刑事訴訟法
    第412條，裁定如主文。
中　　華　　民　　國　　111 　年　　12　　月　　23　　日
                  刑事第五庭    審判長法　官  魏瑞紅
                                      法  官  李宇璿
                                      法  官  楊麗文
以上正本證明與原本無異。　　　　　　　　　　　　　　　
不得抗告。
中　　華　　民　　國　　111 　年　　12　　月　　23　　日
                                      書記官  賴瑩芳